臺灣板橋地方法院刑事判決　　　　　　　 96年度易字第500號
公　訴　人　臺灣板橋地方法院檢察署檢察官
被　　　告　甲○○
上列被告因詐欺案件，經檢察官提起公訴（95年度偵字第25938
號），本院於準備程序進行中，被告就被訴之事實為有罪之陳述
，經告知被告簡式審判程序之旨，並聽取當事人之意見後，裁定
進行簡式審判程序，本院判決如下：
    主  文
甲○○幫助意圖為自己不法之所有，以詐術使人將本人之物交付
，處有期徒刑陸月，如易科罰金，以新臺幣壹仟元折算壹日。緩
刑伍年。
    事  實
一、甲○○明知依一般社會生活經驗，本可預見其提供金融機構
    開立之帳戶存摺、提款卡、密碼予他人使用，可能幫助犯罪
    集團作為詐欺財物之用，竟不違其本意，因生活窘迫，乃基
    於幫助詐欺取財之犯意，於民國95年9 月14日某時，在臺北
    縣中和市○○路、民利街口，將其前於90年6 月4 日在上海
    商業儲蓄銀行三重分行申請之帳號00000000000000號帳戶、
    於95年9 月14日在國泰世華商業銀行雙和分行申請之帳號00
    0000000000號帳戶暨同日在合作金庫商業銀行中和分行申請
    之帳號0000000000000 號帳戶之存摺、提款卡及密碼，以新
    臺幣（下同）3,000 元之代價，租予姓名、年籍不詳之王姓
    成年男子，而該男子所屬詐欺集團之成員即意圖為自己不法
    之所有，於95年9 月29日下午1 時30分許，由自稱綽號「小
    薇」之人在網路即時通聯絡乙○○，佯稱可提供援交服務，
    乙○○應允後，留下電話號碼以供「小薇」與之聯繫，2 人
    相約在臺北縣板橋市○○路○ 段、漢生東路口之全國電子專
    賣店見面，乙○○於該日晚間6 時30分許前往該處時，「小
    薇」再以電話聯絡乙○○，要求乙○○先至自動櫃員機確認
    身分，乙○○不疑有他，乃陷於錯誤，先後於如附表所示時
    間，共匯入12筆款項至甲○○如附表所示之帳戶內（共計匯
    出704,016 元），嗣乙○○發覺受騙，報警處理後，經警循
    線查悉上情。
二、案經臺北縣政府警察局中和分局報請臺灣板橋地方法院檢察
    署檢察官偵查起訴。
    理  由
一、按除被告所犯為死刑、無期徒刑、最輕本刑為三年以上有期
    徒刑之罪或高等法院管轄第一審案件者外，於第一次審判期
    日前之準備程序進行中，被告先就被訴事實為有罪之陳述時
    ，審判長得告知被告簡式審判程序之旨，並聽取當事人、代
    理人、辯護人及輔佐人之意見後，裁定進行簡式審判程序，
    刑事訴訟法第273 條之1 第1 項定有明文。經核，本件被告
    甲○○所犯係死刑、無期徒刑、最輕本刑為三年以上有期徒
    刑以外之罪，其於準備程序中就被訴事實為有罪之陳述，經
    法官告知簡式審判程序之旨，並聽取公訴人、被告之意見後
    ，本院爰依首揭規定，合議裁定由受命法官獨任進行簡式審
    判程序。
二、訊據被告於本院審理時坦承前揭事實不諱，核與被害人乙○
    ○於警詢中指述之情節相符，並有國泰世華商業銀行雙和分
    行95年10月17日（95）國世雙和字第0076號函、同年11月29
    日（95）國世雙和字第0096號函暨開戶資料、存款對帳單、
    存摺存款交易查詢、上海商業儲蓄銀行三重分行同年11月28
    日（95）上三重字第493 號函暨客戶資料維護、交易清單、
    合作金庫商業銀行中和分行同年12月29日合金中和存字第09
    50007217號函開戶資料、分戶交易明細表等附卷可稽，是被
    告之上開自白，應合於事實。本件事證業臻明確，被告犯行
    堪為認定，應依法論科。
三、核被告所為，係犯刑法第30條第1 項前段、第339 條第1 項
    之幫助詐欺取財罪。其所為係對他人之犯罪行為施以助力，
    屬幫助犯，應依同法第30條第2 項規定，按正犯之刑減輕之
    。本院審酌其素行、犯罪動機、目的、犯罪所生被害人財產
    損失金額、犯後態度、未賠償被害人損害等一切情狀，茲量
    處如主文所示之刑，並諭知易科罰金之折算標準。查被告前
    未曾因故意犯罪受有期徒刑以上刑之宣告，有臺灣高等法院
    被告前案紀錄表在卷可證，其家庭屬低收入戶，有臺北縣中
    和市公所低收入戶證明書存卷可參，又其須獨立扶養罹患中
    度多重障礙之母李王素娥，及須照護罹患極重度多重障礙之
    未婚夫張正賢、罹患輕度肢障兄李金龍、離家之弟李明益、
    李正忠、李文全之子女，亦有李王素娥、張正賢、李金龍身
    心障礙手冊及戶口名簿影本等附卷得佐，其可謂處境窘迫，
    本件其因一時失慮，致犯本罪，其已知坦承犯行，深表悔悟
    ，本院認其經此次科刑教訓後，當知警惕，應無再犯之虞，
    因認其所受宣告之刑，以暫不執行為適當，爰併予宣告緩刑
    5年，以勵來茲，而啟自新。
據上論斷，應依刑事訴訟法第273 條之1 第1 項、第299 條第1
項前段，刑法第30條第1 項前段、第2 項、第339 條第1 項、第
41 條 第1 項前段、第74條第1 項第1 款，刑法施行法第1 條之
1 ，判決如主文。
中　　華　　民　　國　　96　　年　　4 　　月　　19　　日
                  刑事第十四庭  法　官  朱敏賢
以上正本證明與原本無異。
如不服本判決，得自收受送達之日起10日內向本院提出上訴狀。
                                書記官　郭勝華
中　　華　　民　　國　　96　　年　　4 　　月　　19　　日
附表：
 ┌──┬──────┬─────┬───────────┐
 │編號│日　 期     │匯入金額（│匯入被告提供之帳號　  │
 │    │　　　　    │新臺幣）　│　　　　　　　　　    │
 ├──┼──────┼─────┼───────────┤
 │ 1　│95年10月3日 │5,006元　 │合作金庫商業銀行中和分│
 │　　│            │　　　　　│行帳號0000000000000號 │
 ├──┼──────┼─────┼───────────┤
 │ 2　│同上        │5,006元　 │上海商業儲蓄銀行三重分│
 │　　│            │　　　　　│行帳號00000000000000號│
 ├──┼──────┼─────┼───────────┤
 │ 3  │同上        │5,006元　 │國泰世華商業銀行雙和分│
 │　　│            │　　　　　│行帳號000000000000號  │
 ├──┼──────┼─────┼───────────┤
 │ 4  │同上　　　　│95,200元  │合作金庫商業銀行中和分│
 │　　│            │          │行帳號0000000000000號 │
 ├──┼──────┼─────┼───────────┤
 │ 5  │同上        │125,200元 │上海商業儲蓄銀行三重分│
 │　　│            │　　　　　│行帳號00000000000000號│
 ├──┼──────┼─────┼───────────┤
 │ 6  │同上        │125,200元 │國泰世華商業銀行雙和分│
 │　　│            │　　　　　│行帳號000000000000號  │
 ├──┼──────┼─────┼───────────┤
 │ 7  │95年10月4日 │5,006元　 │合作金庫商業銀行中和分│
 │　  │            │          │行帳號0000000000000號 │
 ├──┼──────┼─────┼───────────┤
 │ 8  │同上        │5,006元　 │上海商業儲蓄銀行三重分│
 │　　│            │　　　　　│行帳號00000000000000號│
 ├──┼──────┼─────┼───────────┤
 │ 9  │同上        │95,000元　│合作金庫商業銀行中和分│
 │　　│            │　　　　  │行帳號0000000000000號 │
 ├──┼──────┼─────┼───────────┤
 │10　│同上    　　│125,000元 │上海商業儲蓄銀行三重分│
 │　  │　　        │    　　　│行帳號00000000000000號│
 ├──┼──────┼─────┼───────────┤
 │11  │同上        │70,000元　│國泰世華商業銀行雙和分│
 │　　│            │　　　　  │行帳號000000000000號  │
 ├──┼──────┼─────┼───────────┤
 │12  │95年10月5日 │43,186元  │合作金庫商業銀行中和分│
 │　　│　　　　    │    　　　│行帳號0000000000000號 │
 │    │            │          │                      │
 └──┴──────┴─────┴───────────┘
附錄本案論罪科刑法條：
刑法第339 條
意圖為自己或第三人不法之所有，以詐術使人將本人或第三人之
物交付者，處五年以下有期徒刑、拘役或科或併科一千元以下罰
金。
以前項方法得財產上不法之利益或使第三人得之者，亦同。
前二項之未遂犯罰之。
